【裁判字號】    97,易,120
【裁判日期】    970523
【裁判案由】    竊盜
【裁判全文】
臺灣桃園地方法院刑事判決               97年度易字第120號
公  訴  人  臺灣桃園地方法院檢察署檢察官
被      告  戊○○
                    （現在臺灣新竹監獄執行中）
上列被告因竊盜案件，經檢察官聲請簡易判決處刑（97年度偵字
第285 號），本院認不宜以簡易判決處刑，改適用通常程序，並
判決如下:
    主  文
戊○○攜帶兇器竊盜，累犯，處有期徒刑玖月。
    事  實
一、戊○○前因傷害案件，經本院判處有期徒刑2 月確定，並於
    民國96年2 月7 日執行完畢。詎不知悔改，竟意圖為自己不
    法之所有，於民國96年12月13日晚間11時許，攜帶客觀上對
    人之生命、身體及安全造成威脅，可供兇器使用之老虎鉗、
    起子各1 支，至桃園縣八德市○○街與大明街口，以上揭工
    具將電瓶螺絲鬆開，剪斷電線而竊取乙○○（聲請簡易判決
    處刑書誤載為張昭文）所有並停放於路邊車牌號碼JZ-3736
    號（聲請簡易判決處刑書誤載為JZ-3766 號）自用小貨車之
    電瓶1 個，得手後正欲離去之際，為巡邏員警甲○○、丁○○當場查獲。
二、案經桃園縣政府警察局八德分局報請臺灣桃園地方法院檢察
    署檢察官偵查後而聲請簡易判決處刑。
    理  由
壹、證據能力部分：
一、被告之自白，非出於強暴、脅迫、利誘、詐欺、疲勞訊問、
    違法羈押或其他不正之方法，且與事實相符者，得為證據，
    刑事訴訟法第156 條第1 項定有明文。本案被告戊○○於本
    院審理時辯稱：我於警詢及檢察官偵查之自白承認竊盜，是
    因為我酒醉，頭還暈暈的云云，嗣改辯稱：是員警有叫我承
    認就沒事，及員警甲○○帶我到處繞，讓我一夜無法入睡云
    云。經查：
  (一)經本院當庭播放勘驗被告於96年12月14日之警詢光碟，勘驗
    結果：(1)員警有告知被告涉嫌之罪名及三項權利。(2)員警在
    詢問過程中，語氣平和，並無用強暴、脅迫、恐嚇、利誘或
    其他不正方法詢問被告。(3)被告對員警所問之問題均能理解
    且清楚回答，並無含糊不清或模糊狀況。(4)被告尚且能理夠
    明確陳述其犯罪之動機及過程，及本人對本案的意見。(4)筆
    錄記載內容與被告陳述之意旨相符。此有本院勘驗筆錄在卷
    可稽（見本院97年度易字第120 號卷第50頁）。且證人即製
    作被告警詢筆錄之員警丙○○於本院審理時亦具結證稱：在
    製作筆錄的過程中，並沒有用強暴、脅迫、詐欺、利誘等不
    正方法詢問被告，且被告當時身上並沒有酒味，於製作筆錄
    過程中，被告精神狀態很正常，並沒有酒醉或意識不清楚的
    狀況，我在筆錄上問被告清醒了沒，是問他有無睡醒，因為
    我不知道他昨天晚上有無休息等語明確。又自被告之警詢筆
    錄記載可知，被告於被警查獲當天，因屬夜間，被告拒絕接
    受夜間訊問，員警遂未為詢問被告案情，俟員警於翌日（即
    96 年12 月14日）上午9 時許始開始詢問被告；員警並未以
    任何強暴、脅迫、詐欺、利誘等不正方法要求被告於警、偵
    時自白竊盜犯行，業據證人丙○○、甲○○及丁○○於本院
    審理時具結證述明確。復員警甲○○於本院審理時具結證稱
    ：我帶電瓶回去後，就又出去巡邏，並沒有帶著被告出去晃
    等語綦詳；且證人丁○○於本院審理時亦具結證稱：我於96
    年12 月13 日下午11時許多就下班，離開警局等語明確，則
    被告遭警逮捕後，並未有再被員警帶往到處繞，而不讓其休
    息之情事甚明。再者，被告於96年12月13日下午11時10分許
    遭員警逮捕後至翌日上午製作警詢筆錄前已經過一夜休息，
    於警局內又無機會可再飲用酒類，則其於翌日上午9 時許製
    作警詢筆錄時，當不可能有其所謂因酒醉而頭昏昏之情事，
    足認被告所辯，顯不足採信。則被告於警詢之自白係出於任
    意性之陳述，當具有證據能力。
  (二)又經本院當庭播放勘驗被告於檢察官偵查時之偵訊光碟，勘
    驗結果：(1)檢察官有告知犯罪罪名，並告知三項權利。(2)檢
    察官並無用強暴、脅迫、威脅、利誘或其他不正方法取供。
    (3)被告意識清楚，且能聽清楚檢察官所問問題後回答，並無
    其所辯稱有酒醉之情形。(4)筆錄記載之內容，與被告陳述之
    意旨相符。此有本院勘驗筆錄在卷可稽（見本院97年度易字
    第120 號卷第23頁），足認被告於檢察官偵查時之自白亦係
    出於任意性，應具有證據能力。是被告前揭所辯，顯不足採
    信。
二、次按被告以外之人於審判外之言詞或書面陳述，除法律有規
    定者外，不得作為證據；但當事人、代理人或辯護人於法院
    調查證據時，知有第159 條第1 項不得為證據之情形，而未
    於言詞辯論終結前聲明異議者，視為有前項之同意。刑事訴
    訟法第159 條第1 項、第159 條之5 就此定有明文。查，被
    告於本院準備程序中，就檢察官所提作為本案證據之證人乙○○於警詢之陳述、贓物認領保管單、現場照片、扣案之老
    虎鉗子1 支及起子1 支等證據之證據能力均不爭執，迄本院
    言詞辯論終結前，亦未聲明異議，且本院審酌檢察官所提上
    開證據均非公務員違法取得之證據，並無證據力明顯過低之
    情形，復經本院於審判期日就上開證據進行調查、辯論，依
    法自得作為本案證據。
貳、實體部分：
一、訊據被告戊○○堅決否認有何竊盜之犯行，並辯稱：我沒有
    竊取，我當時酒醉如何竊取云云。經查：
  (一)被告戊○○於檢察官偵查時自陳：我有在12月13日晚上11時
    許，在桃園縣八德市○○街及大明街口以老虎鉗、起子等工
    具竊取被害人所有車上的電瓶1 個，我已經拆下來了，當場
    為警查獲，我於警詢所述是實在等語明確（見偵查卷第28頁
    ）；且被告於警詢時亦自陳：我昨日（12月13日）是用老虎
    鉗、起子等工具，先將貨車電瓶螺絲鬆開，電線拔掉就將電
    瓶取下，沒有共犯，只有我1 人行竊，我意識清楚，沒有遭
    到脅迫，我所言都實在，我想補充說的是，我不是有意想竊
    取自小貨車電瓶，真的是沒有錢去購買我被竊的電瓶，我也
    覺得很對不起車主，自己很後悔等語綦詳（見偵卷第10頁至
    第11頁）。被告於本院審理時雖辯稱：上揭警詢及檢察官偵
    查時之自白係非出於任意性，且於酒醉情形下，我如何偷竊
    云云。然被告於警詢、檢察官偵查時所為竊盜犯行之自白係
    出於其任意性，員警或檢察官並未以任何強暴、脅迫、利誘
    或其他不正方法取供，且被告於警詢及檢察官偵查時亦無酒
    醉、頭昏昏等情形，已如上揭證據能力部分所述，足認被告
    於本院審理時辯稱：警詢當時在酒醉，及員警要我承認犯罪
    下所為之陳述云云，顯不足採。
  (二)又證人即員警甲○○於本院審理時證稱：於96年12月13日晚
    間，我跟丁○○巡邏到桃園縣八德市○○街時，遇到大正里
    里長跟我說有人在偷電瓶，我就開車到大福街與大明街口，
    就看到1 個人用1 個布袋在包電瓶，我就請那個人不要動，
    並用無線電通知支援的人到場，後來支援的員警丙○○及陳
    木清有到場，在現場被告並沒有承認偷竊，而先說係他老闆
    要他拔的，後來又改稱係朋友要拔的，說詞反覆不一，然被
    告並沒有聽不懂我的問題之情形等語綦詳；且證人丁○○於
    本院審理時亦具結證稱：本案發生時，我擔任義警，跟著證
    人甲○○員警在大福街往大明街300 公尺處，遇到1 個騎腳
    踏車的人跟我們揮手，我認識那個揮手的人就是大正里里長
    ，里長跟我說前面有1 個人在拔電瓶，他有問那個拔電瓶的
    人為何在拔電瓶，那個拔電瓶的人回答說他拔自己的電瓶有
    何不可？後來我就跟甲○○趕往里長所說有人拔電瓶的地方
    查看，就是大福街與大明街的轉角，看到1 個人正在拿1 個
    類似布的袋子在裝電瓶，我或甲○○就問那個偷電瓶的人說
    這個電瓶是誰的？他說是他老闆的，是他老闆叫他來拔的，
    我們判斷他跟里長所述並不相符，所以我們認為他在說謊，
    而且我還有問他說你老闆在哪裏，他回答我說住大園，我們
    就請他蹲下，不要站起來，甲○○就呼叫其他警網過來支援
    ，而被告在現場並沒有承認偷竊，且說詞反覆不一，我所謂
    說詞反覆是指被告一下講說是老闆請他拔的，後來又說是朋
    友請他拔的情形，我當時並沒有聞到被告身上有何酒味，但
    叫被告蹲下時，被告動作有比較不靈活，像是有喝過酒的樣
    子等語綦詳；且證人丙○○於本院審理時具結證稱：是甲○○及一位民意代表發現被告的，我是後來才到現場支援，我
    有聞到被告身上有酒味，但被告當時精神狀態很清楚，且我
    們同事問他問題，他都還會正常回答等語明確（見上開本院
    卷第52頁），足認被告當時雖曾喝過酒，但其意識仍然清楚
    ，並未有因酒醉而不醒人事，或因此而無法為行竊行為等情
    甚明，故被告辯稱：我已酒醉，不可能行竊云云，顯不足採
    信。
  (三)又本件扣案之電瓶原為乙○○自小貨車上的電瓶，且乙○○
    並不認識被告，亦未曾叫被告去其車上拔電瓶等情，業據證
    人乙○○於本院審理時及警詢時證述明確。且被告經警查獲
    當時，正在將乙○○所有的電瓶裝入布袋內，又在被告身旁
    扣得老虎鉗及起子各1 支，而該電瓶之電線係遭剪斷等情，
    業據證人甲○○、丁○○於本院審理時證述明確，足認該電
    瓶確實為被告所竊取至明。此外，並有贓物認領保管單、現
    場照片、搜索扣押筆錄、扣押物品目錄表在卷可稽，亦有扣
    案之老虎鉗及起子各1 支可按。綜上所述，本案事證明確，
    被告犯行堪以認定。
二、被告攜帶前往之老虎鉗及起子各1 支，均為金屬製品，且有
    一定之重量，有照片在卷可稽，係屬客觀上可供使用之兇器
    無訛。核被告所為，係犯刑法第321 條第1 項第3 款攜帶兇
    器竊盜罪。被告前因傷害案件，經本院判處有期徒刑2 月，
    於96年2 月7 日執行完畢，有臺灣高等法院被告前案紀錄表
    在卷可稽，其於有期徒刑執行完畢後5 年以內故意再犯本案
    有期徒刑以上之罪，為累犯，依刑法第47條第1 項規定加重
    其刑。爰審酌被告正值青壯年，不思以正當途徑獲取財物，
    竟竊取他人之財物，侵害他人對物之持有及支配之權利，顯
    見其守法觀念薄弱，並審酌被告犯罪動機、目的及手段，被
    告犯後飾詞否認犯行之態度，不知悔改，惟念其所竊得之物
    價值非鉅，且業經被害人領回，此有贓物認領保管單在卷可
    稽，量處如主文所示之刑。扣案之老虎鉗、起子各1 支雖供
    被告犯罪所用之物，惟被告於本院審理時否認為其所有，又
    無其他證據足以證明扣案之老虎鉗、起子確為被告所有，故
    爰不併予宣告沒收之，附此敘明。
據上論斷，應依刑事訴訟法第452 條、第284 條之1 、第299 條
第1 項前段，刑法第321 條第1 項第3 款、第47條第1 項，判決
如主文。
本案經檢察官柯博齡到庭執行職務。
中    華    民    國    97    年    5     月    23    日
                  刑事第五庭  法  官  陳  月  雯
以上正本證明與原本無異。
如不服本判決應於收受本判決後10日內向本院提出上訴書狀，並
應敘述具體理由，如未敘述上訴理由者，應於上訴期間屆滿後20
日內補提理由書狀於本院（均須按他造當事人之人數附繕本）「
切勿逕送上級法院」。
                              書記官  王  峻  宏
中    華    民    國    97    年    5     月    28    日
附錄本案論罪科刑依據之法條：
中華民國刑法第321 條（加重竊盜罪）
犯竊盜罪而有左列情形之一者，處六月以上、五年以下有期徒刑
：
一、於夜間侵入住宅或有人居住之建築物、船艦或隱匿其內而犯
    之者。
二、毀越門扇、牆垣或其他安全設備而犯之者。
三、攜帶兇器而犯之者。
四、結夥三人以上而犯之者。
五、乘火災、水災或其他災害之際而犯之者。
六、在車站或埠頭而犯之者。
前項之未遂犯罰之。


司法院資訊處製作；財團法人民間司法改革基金會備份。
